【裁判字號】    92,聲,1061
【裁判日期】    921001
【裁判案由】    
【裁判全文】
臺灣台南地方法院民事裁定  九十二年度聲字第一○六一號
    聲  請  人  三信商業銀行股份有限公司
    法定代理人  乙○○
                            送.
                            住.
    相  對  人  甲○○      住台北市內湖區○○○○街廿三巷八號二樓之一
右當事人間聲請返還提存物事件，本院裁定如左：
    主      文
本院八十九年度存字第一五三七號擔保提存事件聲請人所提存之擔保金新台幣壹拾萬
元，准予返還。
聲請程序費用由相對人負擔。
    理      由
一、本件聲請意旨略以：聲請人前依本院八十九年度裁全字第二０七四號假扣押裁定
    ，提供新台幣十萬元為擔保金，並以本院八十九年度存字第一五三七號提存書提
    存後，聲請執行相對人之財產在案。茲聲請人已撤銷上開假扣押裁定並撤回假扣
    押執行程序，並經聲請人定二十日以上期間，發函催告相對人就其因假扣押執行
    所受之損害，對聲請人行使權利而未行使，為此依民事訴訟法第一百零四條第一
    項第三款規定，聲請返還擔保金等語。
二、按訴訟終結後，供擔保人證明已定二十日以上之期間，催告受擔保利益人行使權
    利而不行使者，法院應依供擔保人之聲請，以裁定命返還其提存物，民事訴訟法
    第一百零四條第一項第二款（現為同法第一百零四條第一項第三款）定有明文。
    而所謂訴訟終結，不問有無本案訴訟，在因假扣押或假處分所供擔保之情形，因
    該擔保係為保障受擔保利益人因不當假扣押或假處分所受損害而設，倘執行法院
    已依假扣押或假處分裁定實施假扣押或假處分之執行，則在供擔保人撤回假扣押
    或假處分之執行前，受擔保利益人所受損害仍可能繼續發生，損害額既未確定，
    自無強令其行使權利之理。故在假扣押或假處分所供之擔保，供擔保人依民事訴
    訟法第一百零六條準用同法第一百零四條第一項第二款（現為同法第一百零四條
    第一項第三款）規定，聲請以裁定命返還其擔保金之場合，必待供擔保人已撤回
    假扣押或假處分之執行，始得謂與民事訴訟法第一百零四條第一項第二款（現為
    同法第一百零四條第一項第三款）所定之「訴訟終結」相當，而得依該條款行使
    定期催告之權利（最高法院九十年度台抗字第三九○號裁定參照）。
三、聲請人主張之上開事實，業據其提出本院八十九年度存字第一五三七號提存書、
    九十一年度裁全聲字第二二五號裁定、裁定確定證明書、本院九十一年九月一日
    八十九南院鵬執全全字第一三０九號函、催告函暨收件回執各一件為證，並經本
    院依職權調取上開假扣押、擔保提存、撤銷假扣押案卷核閱屬實，揆諸前揭裁定
    意旨，應認聲請人撤回本件假扣押之執行與民事訴訟法第一百零四條第一項第三
    款所定之「訴訟終結」相當；又相對人經聲請人定二十日以上期間催告行使權利
    ，迄未對聲請人提起民事訴訟或支付命令等損害賠償事件，亦經本院查明無誤，
    是聲請人依民事訴訟法第一百零四條第一項第三款規定，聲請返還擔保金，自無
    不合，應予准許。
四、依民事訴訟法第九十五條、第七十八條，裁定如主文。
中      華      民      國    九十二    年      十      月      一      日
                      臺灣臺南地方法院民事第三庭
~B審判長法官  王金龍
~B法      官  林逸梅
~B法      官  張銘晃
右為正本係照原本作成。
如對本裁定抗告須於裁定送達後十日內向本院提出抗告狀，並應繳納抗告裁判費新台
幣壹仟元。
中      華      民      國    九十二    年      十      月      七      日
~B法院書記官  鄭吉裕


司法院資訊處製作；財團法人民間司法改革基金會備份。
